【裁判字號】    95,簡上,766
【裁判日期】    950814
【裁判案由】    竊盜
【裁判全文】
臺灣高雄地方法院刑事判決             95年度簡上字第766號
上  訴  人  臺灣高雄地方法院檢察署檢察官
被      告  戊○○
上列上訴人因被告竊盜案件，不服本院高雄簡易庭95年度簡字第
2785號中華民國95年5 月9 日第一審判決（聲請簡易處刑案號：
95年度偵字第7577號），提起上訴並移送併案審理（95年度偵字
第7577號），嗣因被告就被訴事實為有罪之陳述，經本院管轄之
第二審合議庭適用通常程序，並裁定以簡式審判程序審理，自為
第一審判決如下：
    主  文
原判決撤銷。
戊○○共同連續竊盜，累犯，處有期徒刑陸月，如易科罰金，以
銀元佰元即新臺幣玖佰元折算壹日。扣案之鑰匙壹支沒收。
    事  實
一、戊○○前於民國89年間，因違反毒品危害防制條例案件，經
    臺灣板橋地方法院以89度易字第2401號判處有期徒刑5 月確
    定，於90年6 月15日易科罰金執行完畢。詎猶不知悔改，基
    於意圖為自己不法所有之概括犯意，連續於下列時、地竊取
    財物：
  (一)於95年3 月4 日10時35分許，在高雄縣鳳山市○○街中山新
    城社區內，以自備之機車鑰匙啟動張光榮所有由其兄丙○○
    使用之車牌號碼LPD-756 號重型機車而竊取之，得手後供己
    代步之用。嗣於同日10時40分許，騎乘上開機車行經高雄縣
    大寮鄉○○○路與水源路口巷時為警攔檢查獲，始知上情。
  (二)於同年6 月3 日21時許，在高雄縣鳳山市○○路95號前，見
    甲○○所有之車牌號碼QRI-640 號輕型機車鎖頭上鑰匙未拔
    取，因認有機可趁，遂以上開鑰匙發動機車而竊取之，得手
    後供己代步之用。
  (三)於同年6 月4 日13時許，騎乘上開機車，夥同自行騎乘不詳
    車牌號碼之真實姓名年籍不詳、綽號「基仔」之成年男子，
    共同基於意圖為自己不法所有之犯意聯絡，前往高雄縣大寮
    鄉○○路○ 段302 號吉申汽車保養場，由戊○○在外把風、
    「基仔」下手竊取丁○○所有傳動軸拉拔器2 支、引擎固定
    架1 個、小台千斤頂1 個、軸承拉拔器1 支及防塵套安裝器
    1 個，得手後將上開物品置放於戊○○騎乘之機車腳踏板上
    。嗣於同日13時30分許，行經高雄縣大寮鄉○○路○段與台
    88線道路下路口時，為警攔檢查獲，始知上情。
二、案經高雄縣政府警察局林園分局報請臺灣高雄地方法院檢察
    署檢察官偵查後聲請簡易判決處刑及移送併案審理。
    理  由
一、按本件被告戊○○所犯係死刑、無期徒刑、最輕本刑為3 年
    以上有期徒刑以外之罪，其於本院審理中就前揭被訴事實為
    有罪之陳述，經本院告知簡式審判程序之旨，並聽取其與檢
    察官之意見後，本院認無不得或不宜改依簡式審判程序進行
    之情事，依刑事訴訟法第273 條之1 第1 項規定，裁定本件
    進行簡式審判程序，合先敘明。
二、訊據被告戊○○於本院審理時坦承不諱，且分別有下列證據
    可證：
  (一)事實欄一(一)部分：業經被害人丙○○於警詢及偵查中指訴綦
    詳，並有扣押筆錄、扣押物品目錄表、贓物認領保管單、車
    籍作業系統─查詢認可資料各1 份，照片4 張附卷可稽。
  (二)事實欄一(二)、(三)部分：業經被害人甲○○、丁○○分別於警
    詢中指訴綦詳，並有證人梁登豐證述在卷，復有扣押筆錄、
    扣押物品目錄表、車輛竊盜、車牌失竊資料個別查詢報表─
    查詢車輛認可資料、車輛車牌失竊作業─查獲車輛認可資料
    各1 份、贓物認領保管單2 份及照片9 張附卷足佐。
  (三)綜上足認，被告前揭自白與事實相符，應堪採為認定被告有
    罪之證據。本案事證明確，被告上開共同連續竊盜犯行，堪
    以認定。
三、查被告行為後，刑法於94年2 月2 日經總統令修正公布，於
    95年7 月1 日施行，而比較新舊法時應就罪刑有關之共犯、
    未遂犯、想像競合犯、牽連犯、連續犯、結合犯，以及累犯
    加重、自首減輕暨其他法定加減原因（如身分加減）與加減
    例等一切情形，綜其全部罪刑之結果而為比較（最高法院95
    年5 月23日刑事庭第8 次會議決議參照）。經查：
  (一)本次修正刑法第320 條第1 項竊盜罪法定刑之種類雖未變動
    ，惟罰金刑部分，被告行為時之易科罰金折算標準，依修正
    前罰金罰鍰提高標準條例第1 條前段規定「依法律應處罰金
    、罰鍰者，就其原定數額得提高為2 倍至10倍」及修正前刑
    法第33條第5 款規定「主刑之種類如下：五、罰金：1 元以
    上」，該罪之罰金刑為銀元1 元以上、銀元500 元以下，若
    換算為新臺幣為新臺幣30元以上、15,000元以下。依修正後
    刑法施行法增訂第1 條之1 規定，「中華民國94年1 月7 日
    刑法修正施行後，刑法分則編所定罰金之貨幣單位為新臺幣
    。94年1 月7 日刑法修正時，刑法分則編未修正之條文定有
    罰金者，自94年1 月7 日刑法修正施行後，就其所定數額提
    高為30倍。但72年6 月26日至94年1 月7 日新增或修正之條
    文，就其所定數額提高為3 倍」，及刑法第33條第5 款修正
    為「主刑之種類如下：五、罰金：新臺幣1 千元以上，以百
    元計算之」之規定，而刑法第320 條自72年6 月26日後迄未
    修正，是依修正後之刑法第320 條第1 項竊盜罪所得科處之
    罰金刑為新臺幣1,000 元以上、新臺幣15,000元以下。比較
    新舊法，應以被告行為時之刑法較有利於被告。
  (二)刑法第28條共犯修正施行前規定「2 人以上共同實施犯罪之
    行為者，皆為正犯」，修正施行後規定「2 人以上共同實行
    犯罪之行為者，皆為正犯」，修法後將完全未參與犯罪行為
    之實行之陰謀共同正犯及預備共同正犯刪除。而本件被告與
    綽號「基仔」之男子已下手搬運丁○○之物，已著手於犯罪
    行為，均屬實行竊盜犯行之正犯，不論依修正前之刑法第28
    條，或修正後之刑法第28條之規定，均構成共同正犯，對被
    告而言並無有利或不利之情形，自不生新舊法比較之問題，
    應逕依修正前之刑法第28條，論以共同正犯。
  (三)被告行為後業已刪除刑法第56條連續犯之規定，被告所犯數
    次竊盜犯行，即應論以數罪分論併罰，此刪除雖非犯罪構成
    要件之變更，但顯已影響行為人刑罰之法律效果，自屬法律
    有變更，依新法第2 條第1 項規定，比較新、舊法結果，仍
    應適用較有利於被告之行為時法律即修正前刑法第56條論以
    連續犯。
  (四)被告行為時刑法第47條原規定「受有期徒刑之執行完畢，或
    受無期徒刑或有期徒刑一部之執行而赦免後，5 年內再犯有
    期徒刑以上之罪者，為累犯，加重本刑至二分之一」，新法
    第47條第1 項則規定「受徒刑之執行完畢，或一部之執行而
    赦免後，5 年以內故意再犯有期徒刑以上之罪者，為累犯，
    加重本刑至二分之一」，其立法理由為累犯以出於故意再犯
    者為限，並刪除依軍法受裁判者，不適用累犯之規定。被告
    有如事實欄所載前科，於5 年以內再故意犯本件有期徒刑以
    上之罪，不論依修正前之刑法第47條，或修正後之刑法第47
    條第1 項之規定，均構成累犯，對被告而言並無有利或不利
    之情形，自不生新舊法比較之問題，應逕依修正前之刑法第
    47條，論以累犯。
  (五)被告於行為時之刑法第41條第1 項前段原規定：「犯最重本
    刑為5 年以下有期徒刑以下之刑之罪，而受6 個月以下有期
    徒刑或拘役之宣告，因身體、教育、職業、家庭之關係或其
    他正當事由，執行顯有困難者，得以1 元以上3 元以下折算
    一日，易科罰金。」，被告行為時之易科罰金折算標準，業
    據修正前罰金罰鍰提高標準條例第2 條前段規定，就其原定
    數額提高為100 倍折算1日 ，則本件行為人行為時之易科罰
    金折算標準，應以銀元300 元折算1 日，經折算為新臺幣後
    ，應以新臺幣900 元折算為1 日。惟95年7 月1 日施行之刑
    法第41條第1 項前段則規定：「犯最重本刑為5 年以下有期
    徒刑以下之刑之罪，而受6 個月以下有期徒刑或拘役之宣告
    者，得以新臺幣1,000 元、2,000 元或3,000 元折算1 日，
    易科罰金。」，比較修正前後之易科罰金折算標準，以95年
    7 月1 日修正公布施行前之規定，較有利於被告，則應依刑
    法第2 條第1 項前段，適用修正前刑法第41條第1 項前段規
    定，定其折算標準。
  (六)綜其全部罪刑比較之結果，依刑法第2 條第1 項從舊從輕原
    則之規定，以舊法之規定有利於被告，自應適用修正前之刑
    法處斷。
四、核被告戊○○所為，係犯刑法第320 條第1 項竊盜既遂罪。
    被告與綽號「基仔」之男子，就事實欄一(三)之犯行，有犯意
    聯絡及行為分擔，均為共同正犯。被告先後所犯上開各罪，
    時間緊接，手法相同，所犯係構成要件相同之罪，顯係基於
    概括犯意反覆為之，為連續犯，應依刑法第56條之規定論以
    一罪，並加重其刑。檢察官雖僅就犯罪事實一(一)部分之犯罪
    行為聲請簡易判決處刑，餘者未於聲請簡易判決處刑書中敘
    及，但連續犯為裁判上一罪，檢察官就犯罪事實一部起訴，
    依刑事訴訟法第267 條規定，其效力及於全部，法院自屬有
    權全部審判。被告前於89年間，因違反毒品危害防制條例案
    件，經臺灣板橋地方法院以89度易字第2401號判處有期徒刑
    5 月確定，於90年6 月15日易科罰金執行完畢，有台灣高等
    法院被告前案紀錄表1 份在卷可佐，其前受有期徒刑之執行
    完畢後，5 年內再犯本件有期徒刑以上之罪，為累犯，應依
    刑法第47條之規定，遞加重其刑。
五、原審為科刑之判決固非無見，惟原判決對於屬起訴效力所及
    而未於聲請簡易判決處刑書中敘明之事實欄一(二)、(三)部分，
    未及審酌，自有未洽，檢察官上訴意旨執此指摘原判決不當
    ，為有理由，自應由本院將原判決予以撤銷改判。爰審酌被
    告有事實欄所載之前科，足徵其品性非佳，且正值青壯，卻
    不思以己力獲取財物，屢次竊取他人財物，欠缺尊重他人財
    產法益之觀念。惟念及犯罪後坦承犯行，態度良好，且竊得
    財物已發還被害人，實害已予減輕等一切情狀，量處如主文
    所示之刑，並諭知易科罰金之折算標準，以資懲儆。至扣案
    事實欄一(一)之鑰匙1 支，為被告所有供犯竊盜罪所用之物，
    業據被告供明在卷，應依刑法第38條第1 項第2 款宣告沒收
    。
據上論斷，應依刑事訴訟法第455 條之1 第1 項、第3 項、第
369 條第1 項前段、第364 條、第273 條之1 第1 項、第299 條
第1 項前段，刑法第2 條第1 項前段、修正前刑法第28條、第56
條、第320 條、第47條、第41條、第38條第1 項第2 款，修正前
罰金罰鍰提高標準條例第1 條前段、第2 條，現行法規所定貨幣
單位折算新臺幣條例第2條，判決如主文。
本案經檢察官乙○○到庭執行職務。
中    華    民    國    95    年    8     月    14    日
                  鳳山刑事第1 庭審判長法  官  陳志銘
                                      法  官  林永村
                                      法  官  林芳華
以上正本證明與原本無異。
不得上訴。
中    華    民    國    95    年    8     月    14    日
                                      書記官  黃靖媛
附錄本案論罪科刑法條
刑法第320條
意圖為自己或第三人不法之所有，而竊取他人之動產者，為竊盜
罪，處 5 年以下有期徒刑、拘役或 5 百元以下罰金。
意圖為自己或第三人不法之利益，而竊佔他人之不動產者，依前
項之規定處斷。
前2項之未遂犯罰之。


司法院資訊處製作；財團法人民間司法改革基金會備份。
